臺灣桃園地方法院民事判決
111年度訴字第183號
原      告  卓惠玲  
被      告  台灣捷豹路虎股份有限公司

法定代理人  唐博謙  
訴訟代理人  李岳穎  
            吳健億  
上列當事人間請求損害賠償事件，本院於民國111年4月19日言詞
辯論終結，判決如下：
    主  文
原告之訴駁回。
訴訟費用新臺幣伍仟玖佰伍拾元由原告負擔。
    事實及理由
一、訴狀送達後，原告不得將原訴變更或追加他訴。但被告同意
    者，不在此限；被告於訴之變更或追加無異議，而為本案之
    言詞辯論者，視為同意變更或追加。民事訴訟法第255條第1
    項第1款、第2項定有明文。本件原告起訴時，係以民法第22
    7條第1、2項規定的損害賠償請求權為訴訟標的，嗣變更為
    以民法第495條規定的損害賠償請求權為訴訟標的，被告無
    異議而為本案之言詞辯論，揆諸前開規定，原告訴之變更為
    合法，應予准許，合先敘明。
二、原告主張：
（一）原告於民國110年6月24日將其所有車牌號碼：000-0000號
      汽車（下稱系爭汽車）交與被告維修，兩造之間就該汽車
      之維修工作訂有承攬契約，然維修因可歸責於被告之事由
      沒有完成，並發生加害之瑕疵給付，原告依民法第495條
      規定，請求被告賠償維修費用新臺幣（下同）37萬8,255
      元及原告在維修期間之租車費用16萬8,000元等語。
（二）並聲明：被告應給付原告54萬6,255元。
三、被告則以：
（一）原告係委託訴外人謙悅股份有限公司（下稱謙悅公司）維
      修汽車，兩造之間並無承攬契約等語，以資抗辯。
（二）並答辯聲明：原告之訴駁回。
四、當事人互相表示意思一致者，無論其為明示或默示，契約即
    為成立。當事人對於必要之點，意思一致，而對於非必要之
    點，未經表示意思者，推定其契約為成立，關於該非必要之
    點，當事人意思不一致時，法院應依其事件之性質定之。承
    攬人完成工作，應使其具備約定之品質及無減少或滅失價值
    或不適於通常或約定使用之瑕疵。民法第153條、民法第492
    條定有明文。另依民法第495條第1項規定，因可歸責於承攬
    人之事由，致工作發生瑕疵者，定作人得請求損害賠償。
五、經查：
（一）本件原告主張兩造之間就系爭汽車之維修訂有承攬契約，
      並依民法第495條第1項規定，對被告請求損害賠償云云，
      為被告所否認，並以前詞抗辯。依卷附報價單及環檢單所
      示，原告是把系爭汽車交給謙悅公司維修，所以這些單據
      左上角，在JAGUAR跟LANDROVER的商標底下，印有「謙悅-
      LR-桃園」，還有謙悅公司的地址跟電話（見本院桃園簡
      易庭110年度桃簡字第1533號卷第9、10、14頁），系爭汽
      車的維修是給謙悅公司承攬，並不是被告，這是極其明確
      的事實。
（二）原告雖稱被告對謙悅公司有督導義務云云，然依民法第15
      3條規定，契約因當事人之合意而成立，原告所謂的督導
      義務，有沒有是另一回事，就算真的有，也不能讓兩造成
      立承攬契約。
（三）此外，謙悅公司固然是被告的授權經銷商，但被告跟謙悅
      公司分別是兩家不同的公司，各自有獨立的法人格，得獨
      立享有權利、負擔義務，被告不因授權經銷的法律關係而
      須就謙悅公司與原告的承攬契約負責。
（四）兩造之間沒有承攬契約，被告對原告就不負承攬人的瑕疵
      擔保責任或債務不履行責任，原告依民法第495條對被告
      請求賠償，為無理由，應予駁回。
六、綜上所述，原告依民法第495條第1項規定，請求被告給付54
    萬6,255元，為無理由，應予駁回。
七、本件事證已臻明確，兩造其餘主張及陳述，核於判決結果不
    生影響，爰不逐一論述，附此敘明。
八、末按法院為終局判決時，應依職權為訴訟費用之裁判；又訴
    訟費用，由敗訴之當事人負擔。民事訴訟法第87條第1項、
    第78條定有明文。本件訴訟費用即第一審裁判費5,950元應
    由原告負擔，爰判決如主文第2項。
九、據上論結，本件原告之訴為無理由，依民事訴訟法第78條，
    判決如主文。
中　　華　　民　　國    111   年    4     月    29    日
                  民事第一庭  法  官  孫健智
正本係照原本作成。
如對本判決上訴，須於判決送達後二十日內向本院提出上訴狀。
如委任律師提起上訴者，應一併繳納上訴審裁判費。　　
中　　華　　民　　國　　111 　年　　5 　　月　　2 　　日
                              書記官  鄧竹君